臺灣橋頭地方法院橋頭簡易庭民事判決                                         111年度橋小字第435號
原      告  薛仲利  
訴訟代理人  張毓英  
被      告  方麗琴  


上列當事人間給付鎖頭更換費用事件，本院於民國111年5月26日
言詞辯論終結，判決如下：
    主    文
被告應給付原告新臺幣（下同）1,909元及自民國（下同）110
年4 月23日起至清償日止，按週年利率5%計算之利息。
原告其餘之訴駁回。
訴訟費用1,000 元由被告負擔十分之六，餘由原告負擔。
本判決關於原告勝訴部分得假執行。
    理由要領
一、原告主張被告前向伊承租門牌號碼高雄市○○區○○○街00號房
    屋2樓（下稱系爭房屋），嗣於屆期拒絕搬遷，伊已起訴請
    求被告遷讓返還房屋，並獲勝訴判決確定且聲請強制行，惟
    被告於點交時拒不交付系爭房屋大門鑰匙，為確保門戶安全
    ，伊乃更換大門鎖頭而支出4,500元，爰依法請求被告給付4
    ,500元及自起訴狀繕本送達翌日起至清償日止按週年利率5 
    ％計算之利息等節，已提出本院執行處通知、執行命令、收
    據為證（雄小卷第9至13頁），並經本院調閱本院109年度司
    執字第57362號執行卷宗查明無訛。被告經合法通知，未於
    言詞辯論期日到場，亦未提出書狀作何聲明或陳述，依民事
    訴訟法第436 條第2項適用第280 條第3 項準用同條第1 項
    規定，應視同自認，堪信原告主張為真實。則被告就系爭房
    屋之租賃既已終止，依法即負回復原狀義務，惟其於點交後
    迄未交還大門鑰匙，致原告為安全計而有更換鎖頭必要，此
    之損害自應由被告予以賠償，原告請求被告賠償，自屬有據
    。
二、原告主張其更換大門鎖頭共支出4,500元，並提出收據為證
    （雄小卷第13頁），惟此中乃含其另外新打4把鑰匙之費用1
    ,000元，已為原告所自承（本院卷第38頁），以原告已自陳
    更換新鎖頭時已附有3把鑰匙（本院卷第38頁），其另打之
    鑰匙自為原告所自需而非必要，此自不得向被告請求。又原
    告更換大門鎖頭既係以新件更換舊件，自應將更換材料費用
    之折舊部分予以扣除。依行政院所頒固定資產耐用年數表及
    固定資產折舊率之規定，房屋附屬設備「自動門設備及其他
    」項之耐用年數為10年，依平均法計算其折舊結果，每年折
    舊率為10分之1 ，依原告自陳先前之更換時間為105年（本
    院卷第26頁），計至110 年1月更換時已使用約5年，則上開
    鎖頭扣除折舊後之修復費用估定為1,909 元【計算方式：殘
    價＝取得成本÷（耐用年數＋1 ）即3,500 ÷（10+1 ）＝318（
    小數點以下四捨五入，下同）；折舊額＝（取得成本－殘價）
    ×1/（耐用年數）×（使用年數）即（3,500-318）×1/10×5≒1
    ,591；扣除折舊後價值＝（新品取得成本－折舊額）即3,500-
    1,591 ＝1,909 】，原告得請求換鎖之必要費用應為1,909元
    ，逾此範圍，即非有理。
三、綜上，原告請求被告給付1,909元及自起訴狀繕本送達翌日
    即110 年4 月23日（雄小卷第27頁）起至清償日止，按週年
    利率5%計算之利息，為有理由，應予准許，逾上開範圍之請
    求，即屬無稽，應予駁回。
四、又本件原告勝訴部分係依小額訴訟程序為被告敗訴之判決，
    爰依民事訴訟法第436 條之20規定宣告假執行。
五、訴訟費用負擔之依據：民事訴訟法第79條。又本件適用小額
    訴訟程序，爰依民事訴訟法第436 條之19第1 項規定，確定
    訴訟費用之負擔如主文第2 項所示。  

中　　華　　民　　國　　111 　年　　6 　　月　　9　　日
          　　　　橋頭簡易庭  法　　　官  黃宏欽
以上正本係照原本作成。
如不服本判決，應於送達後20日內，向本院提出上訴狀並表明上
訴理由，如於本判決宣示後送達前提起上訴者，應於判決送達後
20日內補提上訴理由書（須附繕本）。
中　　華　　民　　國　　111 　年　　6 　　月　　9　　日
      　　　　　　　　　　　　書　記　官  楊明月